---
title: "DASHBOARD: FRACCIONAMIENTO PARLAMENTARIO"
output: 
  flexdashboard::flex_dashboard:
    orientation: columns
    vertical_layout: fill
---

```{r setup, include=FALSE}
library(flexdashboard)
```

Redes {data-icon="fa-signal"}
===================================== 




Column {data-width=600}{.tabset}
-----------------------------------------------------------------------

### Redes de los Congresistas de Peruanos Por el Kambio por Grupo Parlamentario
```{r}
library(png)
library(grid)
# Leer la imagen PNG
img <- readPNG("C:/Users/ruizd/OneDrive/Escritorio/DASHOBORD/network1.png")  # Asegúrate de poner la ruta correcta

# Mostrar la imagen con grid
grid.raster(img)

```


Column {data-width=600}
-----------------------------------------------------------------------

### Grupos parlamentarios como comunidades interrelacionados periodo 2016-2020
```{r}
library(png)
library(grid)
# Leer la imagen PNG
img <- readPNG("C:/Users/ruizd/OneDrive/Escritorio/DASHOBORD/community_network1.png")  # Asegúrate de poner la ruta correcta

# Mostrar la imagen con grid
grid.raster(img)

```


### Análisis

**Redes y grupos parlamentarios:**

- Existen diferentes grupos parlamentarios a los cuales transfugaron los parlamentarios de Peruanos Por el Kambio; entre estos, Bancada Liberal, Acción Republicana, No alineados y Contigo.

- Existen parlamentarios como el caso de Gino Acosta, que estuvieron en más de dos grupos parlamentarios; lo que explica su gran conectividad. 

Lo anterior sugiere entocnes que los parlamentarios de Peruanos Por el Kambio no diseccionaron mucho su linea ideológica; primordialmente de derecha.

Identificación de niveles de conexión de redes {data-icon="fa-table"}
=====================================  

Column {data-width=600}{.tabset}
-----------------------------------------------------------------------

### Closeness de los congresistas periodo parlamentario 2016-2020.

```{r}
library(png)
library(grid)
# Leer la imagen PNG
img <- readPNG("C:/Users/ruizd/OneDrive/Escritorio/DASHOBORD/closeness1.png")  # Asegúrate de poner la ruta correcta

# Mostrar la imagen con grid
grid.raster(img)

```

### Parlamentario más conectado (mayor transfugismo) 
```{r}
library(png)
library(grid)
# Leer la imagen PNG
img <- readPNG("C:/Users/ruizd/OneDrive/Escritorio/DASHOBORD/connected_components1.png")  # Asegúrate de poner la ruta correcta

# Mostrar la imagen con grid
grid.raster(img)

```


Column {data-width=600}{.tabset}
-----------------------------------------------------------------------
### Redes de los Congresistas de Perú Libre por Grupo Parlamentario
```{r}
library(png)
library(grid)
# Leer la imagen PNG
img <- readPNG("C:/Users/ruizd/OneDrive/Escritorio/DASHOBORD/network2.png")  # Asegúrate de poner la ruta correcta

# Mostrar la imagen con grid
grid.raster(img)

```

### Grupos parlamentarios como comunidades interrelacionados periodo 2021-2026 
```{r}
library(png)
library(grid)
# Leer la imagen PNG
img <- readPNG("C:/Users/ruizd/OneDrive/Escritorio/DASHOBORD/community_network1.png")  # Asegúrate de poner la ruta correcta

# Mostrar la imagen con grid
grid.raster(img)

```


===================================== 

Column {data-width=600}{.tabset}
-----------------------------------------------------------------------
### Identificacion de niveles de conexión de redes 1. closeness
```{r}
library(png)
library(grid)
# Leer la imagen PNG
img <- readPNG("C:/Users/ruizd/OneDrive/Escritorio/DASHOBORD/closeness.png")  # Asegúrate de poner la ruta correcta

# Mostrar la imagen con grid
grid.raster(img)

```


### Identificación de niveles de conexión de redes 2. Parlamentario que conecta con más comunidades
```{r}
library(png)
library(grid)
# Leer la imagen PNG
img <- readPNG("C:/Users/ruizd/OneDrive/Escritorio/DASHOBORD/connected_components.png")  # Asegúrate de poner la ruta correcta

# Mostrar la imagen con grid
grid.raster(img)

```


Optimización Multicriteria Decision-Making en cambio de Bancada Perú Libre {data-icon="fa-cogs"}
===================================== 

Column {data-width=600}{.tabset}
-----------------------------------------------------------------------

### Balance de criterios según Perú Libre 

```{r}
library(png)
library(grid)
# Leer la imagen PNG
img <- readPNG("C:/Users/ruizd/OneDrive/Escritorio/DASHOBORD/balance.png")  # Asegúrate de poner la ruta correcta

# Mostrar la imagen con grid
grid.raster(img)

```

### Balance de todos los criterios por separado Según Perú Libre

```{r}
library(png)
library(grid)
# Leer la imagen PNG
img <- readPNG("C:/Users/ruizd/OneDrive/Escritorio/DASHOBORD/todos.png")  # Asegúrate de poner la ruta correcta

# Mostrar la imagen con grid
grid.raster(img)

```



Column {data-width=600}{.tabset}
-----------------------------------------------------------------------

### Balance de criterios PPK

```{r}
library(png)
library(grid)
# Leer la imagen PNG
img <- readPNG("C:/Users/ruizd/OneDrive/Escritorio/DASHOBORD/criteriosppk.png")  # Asegúrate de poner la ruta correcta

# Mostrar la imagen con grid
grid.raster(img)

```


### Balance de todos los criterios por separado PPK

```{r}
library(png)
library(grid)
# Leer la imagen PNG
img <- readPNG("C:/Users/ruizd/OneDrive/Escritorio/DASHOBORD/todosppk.png")  # Asegúrate de poner la ruta correcta

# Mostrar la imagen con grid
grid.raster(img)

```
